【裁判字號】    92,上訴,2041
【裁判日期】    921225
【裁判案由】    常業重利
【裁判全文】
臺灣高等法院臺中分院刑事判決                  九十二年度上訴字第二○四一號
    上  訴  人
    即  被  告  戊○○
    選任辯護人  王能幸律師
右上訴人因常業重利案件，不服臺灣台中地方法院九十二年度訴字第三三八號中華民
國九十二年九月八日第一審判決（起訴案號：臺灣台中地方法院檢察署九十一年度偵
字第六五二五號；移
本院判決如左：
      主  文
原判決撤銷。
戊○○共同乘他人急迫貸以金錢，而取得與原本顯不相當之重利為常業，累犯，處有
期徒刑壹年肆月。扣案之帳冊肆本、附表十二之存摺拾捌本、印章捌顆（即戊○○之
印章貳顆、黃群星之印章壹顆、沈欣梅之印章貳顆、侯坤男之印章貳顆、張可合之印
章壹顆）均沒收。
      事  實
一、戊○○前於民國（下同）八十五年間因重利罪，經本院判處有期徒刑十月，復經
    最高法院駁回上訴確定，於八十八年二月二十四日執行完畢；又於八十九年七月
    二十六日因常業重利罪，經臺灣台中地方法院判處有期徒刑一年四月，嗣戊○○
    不服提起上訴，分別於八十九年十月二十四日、九十年一月四日經本院及最高法
    院駁回上訴確定，現假釋中。猶不知悔改，復基於常業重利之犯意，自八十九年
    十月二十四日前案經本院判決宣示後起（起訴書誤載為八十九年一月間起），先
    後在自由時報、中國時報、聯合報之夾報廣告中刊登「王秀珠支票貼現、３～３
    ００萬內」等分類廣告，並以0000000000、0000000000號
    、0000000000號為聯絡電話，以經營借款予急迫、輕率或無經驗之不
    特定人，而收取與原本顯不相當之利息為業，並自九十年八、九月起僱用有犯意
    聯絡及行為分擔之黃群星（業經原審以九十二年度簡字第九七號判處有期徒刑三
    月）收取本金及利息，黃群星每收回十萬元款項，則從中抽取一萬。而為便於收
    取利息，戊○○並提供其所有及所購得如附表十二編號一至九之帳戶，黃群星則
    提供附表編號十之帳戶，供借款者匯入利息，或由戊○○將借款者所交付之支票
    存入上開帳戶內兌領，嗣為提款方便，戊○○又委由刻印者刻製戊○○之印章二
    顆、黃群星之印章一顆、沈欣梅之印章二顆、侯坤男之印章二顆、張可合之印章
    一顆，而為下列之重利行為：
  (一)戊○○自稱「周先生」，於九十年八月間，在臺中縣某地，利用壬○○因女兒生
    病急需用錢之急迫之際，貸款新臺幣（下同）二十萬元予壬○○，利息以每借款
    十萬元，十五天為一期，利息二萬元，（即本金十萬元，每月利息四萬元計，月
    利率百分之四十），以收取與原本顯不相當之重利，並要求壬○○簽發附表一之
    本票三張。
  (二)戊○○於九十年十月初，接獲己○○撥打至0000000000號電話聯絡借
    款後，在臺中縣大甲鎮火車站，利用己○○急需現金週轉之急迫之際，貸款十萬
    元予己○○，約定利息以每借款十萬元，十五天一期，利息為三萬五千元，（即
    本金每十萬元，每月利息七萬元，月利率百分之七十），以收取與原本顯不相當
    之重利，並向己○○收取面額六萬五千元及七萬元之本票。
  (三)辛○○因所經營之大協工業社急需現金週轉，見夾報廣告刊登「王秀珠支票貼現
    」，即自九十年十一月五日起至九十一年一月二日止，多次撥打0000000
    000號電話向自稱「顏先生」之戊○○借款，戊○○即利用辛○○急需現金週
    轉之急迫之際，陸續貸款本金連利息共計二百七十八萬九千元予辛○○，約定利
    息為本金四十七萬元，半個月一期，利息為十二萬元（即本金每四十七萬元，每
    月利息二十四萬元，月利率百分之五十一點０六）；辛○○並於九十年十二月間
    交付利息三十萬元予前來收款之黃群星，另陸續簽發如附表二之支票四張交由戊○○持有。
  (四)戊○○又於九十年間，俟寅○○急需現金週轉，而撥打至0000000000
    號與其聯絡後，即乘寅○○急迫之際，陸續貸款予寅○○四、五十次，合計借款
    金額連利息高達三百七十多萬元，約定利息約為本金每二十萬元，七天後須返還
    本利十四萬元，十五天後再返還本利十四萬元（即以本金每二十萬元，每月利息
    十六萬元，月利率為百分之八十），經寅○○陸續償還本金及利息後，尚積欠四
    十三萬四千元，戊○○亦仍持有寅○○所簽發附表三之本票。
  (五)戊○○又於九十年十月至十一月間，俟丁○○見報紙夾報廣告，而撥打至000
    0000000號與自稱「阿明」之戊○○聯絡後，戊○○除於同年十月一日下
    午二時許，在臺中縣神岡鄉○○路六一巷四弄十四號丁○○住處，貸款六十萬元
    予丁○○，約定預扣利息一萬八千元，並以十五日為一期（即以實拿本金五十八
    萬二千元，每月利息三萬六千元計，月利率為百分之六點一），並簽發附表四之
    本票予戊○○持有外；另陸續由黃群星共出借六十四萬八千元予丁○○，並簽發
    附表十一之本票交予黃群星轉交戊○○持有。
  (六)戊○○另與年籍不詳綽號「林先生」之成年男子基於犯意聯絡，俟乙○○於九十
    一年一月三日見中國時報夾報之支票貼現廣告，而撥打0000000000號
    ，再轉撥打0000000000號與該自稱「林先生」之人聯絡借款，「林先
    生」於同日在臺中市○○路附近，借款十二萬元，利息二十五天一萬五千元（即
    本金十二萬元，每月利息一萬八千元計，月利率為百分之十五），乙○○並交付
    附表五之支票予「林先生」持有。
  (七)戊○○再於九十一年一月十日，俟庚○○見中國時報夾報廣告，而撥打至000
    0000000號與綽號「阿明」之戊○○聯絡借款後，戊○○於同日下午十四
    時許，在臺中縣大里市仁愛醫院附近，貸款二萬五千元予庚○○，約定預扣利息
    三千元，每十五天為一期（因預扣利息，故以實際借出本金二萬二千元，每月利
    息六千元計，月利率為百分之二十七點二七），庚○○並交付附表六之本票予戊○○持有。
  (八)戊○○再於九十一年一月十八日，俟丑○○因急需現金周轉，見聯合報夾報廣告
    後，撥打至0000000000號與綽號「阿明」之戊○○聯絡借款，戊○○
    於同日十一時許，在臺中縣沙鹿高工門口，向戊○○借款一萬元，約定利息十五
    天三千元，並預扣利息三千元（因預扣利息，即本金為七千元，每月利息六千元
    ，月利率百分之八十五點七），並簽發附表七之本票一張交予戊○○持有。
  (九)戊○○於九十年九月間，利用癸○○急迫之際，貸款四十八萬元予癸○○，約定
    利息以每借款一萬元，十天為一期，利息五百元，（即以本金一萬元，每月利息
    一千五百元，月利率為百分之十五），以收取與原本顯不相當之重利，並要求癸○○簽發附表八之支票六張；癸○○借得上開款項後，陸續繳付部分利息及本金
    ，至九十一年三月十七日止，共已繳付其中利息十五萬元，本金三十五萬元，尚
    積欠本金十三萬元。
  (十)戊○○與黃群星於九十年十月初，利用甲○○急迫之際，先後由黃群星貸款十萬
    元、十萬元及五萬元予甲○○，本金每五萬元，以一星期為一期，利息為一萬元
    （以實際借出本金五萬元計，利息七天一萬元，每月利息約四萬元，月利率為百
    分之八十），而收取與原本顯不相當之重利，並收取甲○○所簽發如附表九之支
    票。
  (十一)戊○○於九十年十二月四日，俟子○○見自由時報夾報之借貸廣告，而撥打至0
    000000000號電話聯絡自稱為「顏先生」之戊○○借款後，戊○○即於
    同日下午二時許，至臺中縣沙鹿鎮○○路六二之二號子○○住處，貸款五十萬五
    千元予子○○，約定利息為每月一萬七千元（即本金五十萬五千元，每月一萬七
    千元計，月利率為百分之三點三六），子○○並簽發附表十之支票交予戊○○持
    有。
二、嗣於九十一年一月三十一日十六時五十五分許，黃群星至辛○○位於臺中縣大安
    鄉○○○路七二八號大協工業社，要求辛○○將未兌現之支票，另簽發如附表二
    之本票予以更換時，為警當場查獲，並扣得其持有附表二、四、五、六、七、十
    之支票、本票共十五張、空白本票三本；再依黃群星之供述，又於九十一年二月
    五日二十時許，在臺中市○○路○段五一巷十七號三樓持搜索票查獲戊○○，並
    在上址臥室衣櫥內查獲附表一、三、八、九、十一之本票、支票共五十一張，及
    戊○○所有之上開印章八個、記載借款明細之帳冊四本、存摺十八本（即戊○○
    上開台中市第六信用合作社北屯分社之存摺二本及第七商業銀行之存摺三本、黃
    群星第七商業銀行潭子分行之存摺一本及其兄黃群超第七商業銀行潭子分行之存
    摺五本、沈欣梅台中市第六信用合作社北屯分社之存摺及中興商業銀行暨郵局之
    存摺各一本、侯坤男之郵局存摺一本、張可合聯信商業銀行之存摺二本及大眾商
    業銀行之存摺一本）。
三、案經辛○○訴由臺中縣警察局報請臺灣臺中地方法院檢察署檢察官偵查起訴及該
    署檢察官移送併辦。
      理  由
一、訊據上訴人即被告戊○○（下稱被告）對於右揭事坦承不諱，核與共犯黃群星於
    警詢（見偵字第六五二五號卷第二四至二七頁）；被害人己○○、寅○○、壬○○、癸○○、丁○○、甲○○、丑○○、乙○○、庚○○、子○○等人於警詢時
    ；被害人辛○○於警詢及本院審理時指訴之情節相符（見台中縣警察局霧峰分局
    刑案偵查卷第十一至十六頁，偵字第三００八號卷第二七、二八、三五、三六頁
    ，偵字第六五二五號卷第三三至四一、四四至五０，本院卷第六十五頁），並有
    分類廣告收據、夾報廣告及原審九十二年度簡字第九七號黃群星案之判決書附卷
    可稽（見台中縣警察局霧峰分局刑案偵查卷第十七、十八頁，偵字第六五二五號
    卷第八０頁，本院卷第五十三頁），及附表一至十一所示之票據扣案可證。而被
    告借款予壬○○、己○○、辛○○、寅○○、丁○○、乙○○、庚○○、丑○○
    、癸○○、甲○○、子○○，其約定之利息依每月利息除以本金計算，月利率分
    別係百分之四十、七十、五一點０六、八十、六點一、十五、二十七點二七、八
    十五點七、十五、八０、三點三六，參諸法定最高利率為年利率百分之二十，即
    月利率百分之一點六六，被告借款之利息顯數倍至數十倍於法定最高利率，其係
    收取與原本顯不相當之重利甚明；而被害人壬○○、己○○、辛○○、寅○○、
    丁○○、乙○○、庚○○、丑○○、癸○○、甲○○、子○○倘非出於急迫情形
    ，衡情自無可能願意以上開高額利率向被告借款，是被告確有趁被害人壬○○等
    人出於急迫之情形而貸予款項。被告雖辯稱：伊自八十九年起即已開始經營地下
    錢莊，並曾於八十九年七月二十六日因常業重利罪，經臺灣台中地方法院判處有
    期徒刑一年四月，嗣伊不服提起上訴，分別於八十九年十月二十四日、九十年一
    月四日經本院及最高法院駁回上訴確定，因未到案執行而遭通緝，迄九十一年二
    月五日始經警緝獲，隨即送監執行，伊至入監執行前均係從事此業，故本案應為
    前案判決效力所及，不應另行判罪云云。惟按刑事訴訟法第三百零二條第一款規
    定，案件曾經判決確定者，應為免訴之判決，係以同一案件，已經法院為實體上
    之確定判決，該被告應否受刑事制裁，既因前次判決而確定，不能更為其他有罪
    或無罪之實體上裁判，此項原則，關於實質上一罪或裁判上一罪，其一部事實已
    經判決確定者，對於構成一罪之其他部分，固亦均應適用，但此種事實係因審判
    不可分之關係在審理事實之法院，就全部犯罪事實，依刑事訴訟法第二百六十七
    條規定，本應予以審判，故其確定判決之既判力自應及於全部之犯罪事實，惟若
    在最後審理事實法院宣示判決後始行發生之事實，既非該法院所得審判，即為該
    案判決之既判力所不能及，是既判力對於時間效力之範圍應以最後審理事實法院
    之宣示判決日為判斷之標準（最高法院八十二年五月十一日八十二年度第四次刑
    事庭會議可資參照）。查，被告於八十九年七月二十六日雖因常業重利罪，經臺
    灣台中地方法院以八十九年度訴字第一四七七號判處有期徒刑一年四月，嗣被告
    不服提起上訴，於八十九年十月二十四日即經本院以八十九年度上訴字第一六三
    六號駁回上訴，並於九十年一月四日再經最高法院以九十年度台上字第七一號駁
    回上訴確定，此有本院及最高法院之判決書各一份在卷可稽（見原審卷第十八、
    二二頁），是依上揭說明，被告前案所犯之常業重利罪，其確定判決之既判力僅
    及於八十九年十月二十四日，而本案被告係於九十年間陸續犯罪，自非前案確定
    判決效力所及，是被告此部分之辯解，自屬無據。本件事證已臻明確，被告右揭
    常業重利犯行堪予認定。至被害人丁○○於九十一年三月十七日警詢時雖指稱：
    伊大約向地下錢莊借款六、七百萬元，還欠三百萬元左右，利息每十天一期，也
    有十五天一期，每一萬元一天二百多元利息等語在卷（見偵字第三００八號卷第
    三一頁反面）。然查丁○○於同日警詢時亦指稱：每月利息約繳數十萬元之多，
    正確數目已忘記，每月應繳之金額有時有本金，但大多是利息等語在卷，足見每
    月應繳之利息、本金究為多少？丁○○已無從記憶，況如以每一萬元每天二百多
    元之利息，換算每月應繳之利息則高達六千元，核與丁○○於九十一年二月二十
    六日警詢時明確指稱：借六十萬元，每一個月利息三萬六千元等語（見偵字第六
    五二五號第四一頁正面）相較，同樣係向被告借貸，前後之利息竟相差十倍，顯
    不可能，自應以丁○○於九十一年二月二十六日警詢時明確之指述為據，而丁○○於九十一年三月十七日之警詢筆錄既無法詳為指述究向被告借貸多少款項，依
    罪疑為輕之法理，自應以丁○○所簽發如附表四及附表十一之票據金額總和為借
    款之數額。而被告雖委由刻印者刻製黃群星之印章一顆、沈欣梅之印章二顆、侯
    坤男之印章二顆、張可合之印章一顆，然黃群星係本案之共犯，而沈欣梅等人既
    同意出賣帳戶予被告，自含有同意被告代刻印章使用之意思，是被告雖有刻製印
    章之行為，亦無證據足以證明有偽造印章之犯行，附此敘明。
二、按刑法上所謂常業犯，係指反覆以同種類之行為為目的之社會活動之職業性犯罪
    而言，查被告自承自前案本院八十九年十月二十四日宣判起，仍繼續經營地下錢
    莊為業，並以報紙夾報刊登放貸之廣告，且本件貸款對象多係依報載廣告與被告
    聯繫，查獲重利之情形又高達十一件，另依被告持有借款人開列如附表一至十一
    之本票、支票有數十張，足認被告確係以此為業，賴以維生。核被告戊○○所為
    ，係犯有刑法第三百四十五條之常業重利罪。被告與黃群星、該年籍不詳之成年
    男子「林先生」有犯意聯絡及行為分擔，為共同正犯。另被害人丁○○、乙○○
    、庚○○、丑○○、癸○○、子○○部分，雖未據起訴，惟與前開起訴並經論罪
    部分，有實質上一罪之關係，本院自得併予審究。被告前因重利案，經本院判處
    有期徒刑十月，經上訴後，於八十七年四月十六日經最高法院上訴駁回而確定，
    於八十八年二月二十四日假釋期滿執行完畢，此有臺灣高等法院被告全國前案紀
    錄表附卷可查，被告於有期徒刑執行完畢後，五年以內再犯有期徒刑之本罪，為
    累犯，應依法加重其刑。原審以被告罪證明確予以論罪科刑，固非無見。，惟查
    ：(一)原審疏未論及丁○○所簽發如附表十一之支票、甲○○及子○○之部分；(二)
    附表十二編號一至九所示之存摺及事實欄所示扣案之印章八顆，暨帳冊四本，係
    被告戊○○所有供本案犯罪所用之物；附表十二編號十所示之存摺，則係共犯黃
    群星所有供本案犯罪所用之物，原審未諭知沒收，以上均有未洽。被告上訴意旨
    以本案應為前案確定判決所及，不得另行判罪為由，指摘原判決不當，雖無理由
    ，但原判決既有上述可議之處，即屬無可維持，自應由本院將原判決撤銷改判。
    爰審酌被告年輕力壯，謀利不循正軌，其已有二次常業重利前科，本件竟再利用
    他人急需款項之際，牟取厚利，破壞社會金融秩序，另考量其犯罪之動機、目的
    、手段、重利犯行之次數、期間、已取得之利息與所致損害及犯後態度等一切情
    狀，量處如主文所示之刑。扣案之帳冊四本係被告記載借貸之情形，且為被告所
    有；另附表十二所示之存摺，則係被告提供作為借款者匯入利息，或被告將借款
    者所交付之支票存入帳戶內兌現所用，其中附表十二編號一至九既係被告所有或
    係被告所購買，其所有權自已歸屬於被告；另扣案如事實欄所示之印章八顆亦係
    被告所有，用以提款所用，此業據被告於警詢時坦承在卷（見台中縣警察局霧峰
    分局刑案偵查卷宗第三頁正反面）；而附表十二編號十則係共犯黃群星所有，自
    均應依刑法第三十八條第一項第二款之規定宣告沒收。至查獲如附表一至十一之
    本票及支票，係證人壬○○、己○○、辛○○、寅○○、丁○○、乙○○、庚○○、丑○○、癸○○、甲○○、子○○交付被告作為借款擔保之用，且係被告於
    上開被害人清償借款後，應將上開本票、支票返還予被害人之物，又被告確有出
    借款項予被害人，倘被害人未返還借得款項，被告亦可持上開本票、支票提出民
    事請求，是上開票據既僅為借款之擔保，亦非屬必要沒收之物，爰不另為沒收之
    諭知，附此敘明。
據上論結，應依刑事訴訟法第三百六十九條第一項前段、第三百六十四條、第二百九
十九條第一項前段，刑法第二十八條、第三百四十五條、第四十七條、第三十八條第
一項第二款，罰金罰鍰提高標準條例第一條前段，判決如主文。
本案經檢察官丙○○到庭執行職務。
中      華      民      國      九十二    年    十二    月    二十五    日
                                   臺灣高等法院臺中分院刑事第十庭
                                         審判長法  官  林  照  明
                                               法  官  王      銘
                                               法  官  蔡  名  曜
右正本證明與原本無異。
如不服本判決應於收受送達後十日內向本院提出上訴書狀，其未敘述上訴之理由者並
得於提起上訴後十日內向本院補提理由書（均須按他造當事人之人數附繕本）。
                                               書記官  許  哲  禎
中      華      民      國    九十二     年     十二     月   二十九    日
附論罪科刑法條
刑法第三百四十五條：
以犯前條之罪為業者，處五年以下有期徒刑，得併科三千元以下罰金。
                                                                        Ｆ
 附表一
┌──┬────┬───┬───┬────┬────┬──┐
│編號│票號    │發票人│ 金額 │  發票日│ 到期日 │備註│
├──┼────┼───┼───┼────┼────┼──┤
│一  │518129  │壬○○│75000 │        │ 90.8.7 │本票│
├──┼────┼───┼───┼────┼────┼──┤
│二  │673087  │壬○○│40000 │        │ 90.8.7 │本票│
├──┼────┼───┼───┼────┼────┼──┤
│三  │518150  │壬○○│80000 │        │ 90.8.14│本票│
└──┴────┴───┴───┴────┴────┴──┘
附表二
┌──┬─────┬───┬────────┬───┬────┬────┐
│編號│票號      │發票人│付款人帳號      │ 金額 │發票日  │備註    │
├──┼─────┼───┼────────┼───┼────┼────┤
│一  │HC0000000 │許秋花│華南商業銀行大甲│120000│91.1.14 │        │
│    │          │      │分行000000000   │      │        │        │
├──┼─────┼───┼────────┼───┼────┼────┤
│二  │HC0000000 │同右  │同右            │650000│91.1.10 │        │
├──┼─────┼───┼────────┼───┼────┼────┤
│三  │HC0000000 │同右  │同右            │220000│91.1.14 │        │
├──┼─────┼───┼────────┼───┼────┼────┤
│四  │HC0000000 │同右  │同右            │62000 │91.1.15 │        │
└──┴─────┴───┴────────┴───┴────┴────┘
附表三
┌──┬────┬───┬───┬────┬────┬──┐
│編號│票號    │發票人│ 金額 │發票日  │ 到期日 │備註│
├──┼────┼───┼───┼────┼────┼──┤
│一  │685498  │寅○○│210000│        │91.2.5  │本票│
├──┼────┼───┼───┼────┼────┼──┤
│二  │190802  │寅○○│70000 │        │91.2.4  │本票│
├──┼────┼───┼───┼────┼────┼──┤
│三  │244624  │寅○○│154000│        │91.2.4  │本票│
└──┴────┴───┴───┴────┴────┴──┘
附表四
┌──┬────┬───┬───┬────┬────┬──┐
│編號│票號    │發票人│ 金額 │發票日  │ 到期日 │備註│
├──┼────┼───┼───┼────┼────┼──┤
│一  │0000000 │丁○○│600000│90.10.1 │91.1.12 │本票│
└──┴────┴───┴───┴────┴────┴──┘
附表五
┌──┬─────┬───┬──────┬────┬────┬─────┐
│編號│票號      │發票人│付款人帳號  │ 金額   │發票日  │備註      │
├──┼─────┼───┼──────┼────┼────┼─────┤
│一  │AF0000000 │周如毓│臺中大安商業│65000   │91.1.28 │          │
│    │          │      │銀行臺中分行│        │        │          │
│    │          │      │23752       │        │        │          │
├──┼─────┼───┼──────┼────┼────┼─────┤
│二  │AF0000000 │同右  │同右        │70000   │91.1.28 │          │
└──┴─────┴───┴──────┴────┴────┴─────┘
附表六
┌──┬────┬───┬───┬────┬────┬──┐
│編號│票號    │發票人│ 金額 │  發票日│ 到期日 │備註│
├──┼────┼───┼───┼────┼────┼──┤
│一  │685491  │庚○○│25000 │        │91.1.25 │本票│
└──┴────┴───┴───┴────┴────┴──┘
附表七
┌──┬────┬───┬───┬────┬────┬──┐
│編號│票號    │發票人│ 金額 │  發票日│ 到期日 │備註│
├──┼────┼───┼───┼────┼────┼──┤
│一  │685490  │丑○○│10000 │ 91.1.18│91.1.31 │本票│
└──┴────┴───┴───┴────┴────┴──┘
附表八
┌──┬─────┬───┬──────┬────┬────┬─────┐
│編號│票號      │發票人│付款人帳號  │ 金額   │發票日  │備註      │
├──┼─────┼───┼──────┼────┼────┼─────┤
│一  │EP0000000 │癸○○│臺灣土地銀行│290000  │90.11.12│          │
│    │          │      │北屯分行    │        │        │          │
│    │          │      │00000000    │        │        │          │
├──┼─────┼───┼──────┼────┼────┼─────┤
│二  │TCA0000000│同右  │上海銀行中港│70000   │90.11.12│          │
│    │          │      │分行13363   │        │        │          │
│    │          │      │            │        │        │          │
├──┼─────┼───┼──────┼────┼────┼─────┤
│三  │TCA0000000│同右  │同右        │155000  │90.11.12│          │
├──┼─────┼───┼──────┼────┼────┼─────┤
│四  │TCA0000000│同右  │同右        │100000  │90.11.5 │          │
├──┼─────┼───┼──────┼────┼────┼─────┤
│五  │TCA0000000│同右  │同右        │130000  │90.11.5 │          │
├──┼─────┼───┼──────┼────┼────┼─────┤
│六  │TCA0000000│同右  │同右        │60000   │90.11.6 │          │
└──┴─────┴───┴──────┴────┴────┴─────┘
 附表九
┌──┬─────┬───┬──────┬────┬────┬─────┐
│編號│票號      │發票人│付款人帳號  │ 金額   │發票日  │備註      │
├──┼─────┼───┼──────┼────┼────┼─────┤
│一  │SA0000000 │甲○○│第七商業銀行│30000   │90.11.27│          │
│    │          │      │營業部      │        │        │          │
│    │          │      │00000000    │        │        │          │
├──┼─────┼───┼──────┼────┼────┼─────┤
│二  │SA0000000 │同右  │同右        │35000   │90.12.4 │          │
├──┼─────┼───┼──────┼────┼────┼─────┤
│三  │SA0000000 │同右  │同右        │19000   │90.11.26│          │
└──┴─────┴───┴──────┴────┴────┴─────┘
 附表十
┌──┬─────┬───┬──────┬────┬────┬─────┐
│編號│票號      │發票人│付款人帳號  │ 金額   │發票日  │備註      │
├──┼─────┼───┼──────┼────┼────┼─────┤
│一  │FA0000000 │子○○│大雅鄉農會  │130000  │91.1.4  │          │
│    │          │      │            │        │        │          │
│    │          │      │            │        │        │          │
├──┼─────┼───┼──────┼────┼────┼─────┤
│二  │FA0000000 │同右  │同右        │130000  │91.1.11 │          │
├──┼─────┼───┼──────┼────┼────┼─────┤
│三  │FA0000000 │同右  │同右        │115000  │        │          │
├──┼─────┼───┼──────┼────┼────┼─────┤
│四  │FA0000000 │同右  │同右        │140000  │        │          │
└──┴─────┴───┴──────┴────┴────┴─────┘
 附表十一丁○○
┌──┬─────┬───┬──────┬────┬──────┬──┐
│編號│票號      │發票人│付款人帳號  │ 金額   │發票日      │備註│
├──┼─────┼───┼──────┼────┼──────┼──┤
│一  │NFA0000000│丁○○│臺中商業銀行│70000   │90.11.5     │    │
│    │          │      │南豐原分行  │        │            │    │
│    │          │      │23461       │        │            │    │
├──┼─────┼───┼──────┼────┼──────┼──┤
│二  │NFA0000000│丁○○│同右        │70000   │90.11.12    │    │
│    │          │      │            │        │            │    │
├──┼─────┼───┼──────┼────┼──────┼──┤
│三  │FNA0000000│張春霞│臺中商業銀行│300000  │90.11.5     │    │
│    │          │      │豐原分行    │        │            │    │
├──┼─────┼───┼──────┼────┼──────┼──┤
│四  │FNA0000000│同右  │同右        │28000   │90.11.6     │    │
│    │          │      │   │        │            │    │
├──┼─────┼───┼──────┼────┼──────┼──┤
│五  │FNA0000000│同右  │同右        │90000   │90.11.6     │    │
│    │          │      │            │        │            │    │
├──┼─────┼───┼──────┼────┼──────┼──┤
│六  │FNA0000000│同右  │同右        │90000   │90.11.13    │    │
│    │          │      │            │        │            │    │
└──┴─────┴───┴──────┴────┴──────┴──┘
附表十二
 編號  戶 名        銀   行   名   稱           帳     號        數量(本)
  一   戊○○   台中市第六信用合作社北屯分社    00000-0            0
  0   戊○○   第七商業銀行潭子分行            00000000000-0      0
  0   黃群超   第七商業銀行潭子分行            000000000000-0     0
  0   沈欣梅   台中市第六信用合作社北屯分社    00000-0            0
  0   沈欣梅   中興商業銀行北屯分行            000000000000       0
  0   沈欣梅   郵局                   000000-0           0
  0   侯坤男   郵局                            000000-0           0
  0   張可合   聯信商業銀行                    00000000000000     0
  0   張可合   大眾商業銀行                    000-00-000000-0    0
  十   黃群星   第七商業銀行潭子分行            000000000000-0     0
                                                                        Ｆ


司法院資訊處製作；財團法人民間司法改革基金會備份。
